臺灣臺中地方法院刑事判決　　　　　　　94年度易字第2225號
公　訴　人　臺灣臺中地方法院檢察署檢察官
被　　　告　甲○○
上列被告因竊盜案件，經檢察官提起公訴（九十四年度偵字第一
二五一０號）及移送併辦（九十四年度偵字第一八三八一號），
本院判決如下：
    主    文
甲○○連續毀越安全設備竊盜，累犯，處有期徒刑壹年。
    犯罪事實
一、甲○○有竊盜多次、違反電信法等前科，最近一次係於民國
    （下同）九十年間因竊盜、違反電信法案件，經本院判處有
    期徒刑七月、五月，應執行有期徒刑十一月確定，於九十二
    年二月十九日執行完畢（本件已構成累犯）。詎其猶不知悔
    改，復基於意圖為自己不法所有之概括犯意，先後為下列行
    為：
（一）先於九十四年七月三十一日二十時許，至臺中縣大雅鄉○○路○段五０九號乙○○經營之工廠處，持路旁磚塊損壞
      該工廠之鐵欄杆、辦公室窗戶玻璃後，侵入該工廠辦公室
      內（毀損及侵入建築物部分均未提出告訴），竊取乙○○
      所有而放置工廠辦公室抽屜內之十元硬幣十一枚（其中一
      枚為建國九十年之十元紀念幣）、五元硬幣十七枚及一元
      硬幣四十六枚，合計金額為新臺幣（下同）二百四十一元
      ，得手後，將前開硬幣放置在口袋內，並將該硬幣攜出工
      廠外。嗣經乙○○接獲其父通知發現工廠燈亮而前往查看
      ，而當場在工廠鐵門附近發現甲○○，並經報警後，為警
      於乙○○公司內辦公室玻璃外側上方採得之指紋二枚，其
      中一枚經比對後，為甲○○所有而查獲（另指紋一枚特徵
      點不足，無法比對）。
（二）又於九十四年八月七日十二時至二十一時三十六分許間之
      某時，至臺中縣大雅鄉○○村○○路二六０號丙○○經營
      之立舒製模場工廠兼住處，先以不詳方法毀壞後方鐵皮屋
      之鐵窗後，再自該處侵入後，竊取丙○○所有置於辦公室
      抽屜內之現金二千元，得手後逃離現場。嗣於同日二十一
      時三十六分許，丙○○返回上址時，始發現上情，經報警
      後，為警於該工廠後方之鐵皮屋轉角支柱上方即竊嫌入侵
      行竊必經之處，採得指紋二枚，經比對後，均為甲○○所
      有而查獲上情。
二、案經臺中縣警察局豐原分局報請臺灣臺中地方法院檢察署檢
    察官偵查起訴及移送併辦。
    理  由
一、訊據被告甲○○對事實欄（一）之毀越安全設備竊盜犯行坦
    承不諱，惟矢口否認事實欄（二）之毀越安全設備竊盜犯行
    ，其於本院先辯稱：沒有去偷。九十四年八月份之後，我幾
    乎都沒有出門，除了工作以外，我回到家就沒有出門，媽媽
    丁○○可證明；八月七日我應該有上班，我不知道八月七日
    是禮拜幾云云（本院卷第二四頁），後又辯稱：我不記得，
    我忘了有無去做這件云云（本院卷第三三頁）。惟查：
（一）被告如事實欄（一）之犯行，業據其於本院坦承不諱，復
      據證人乙○○於偵訊具結證稱：我父親先發現，告知我工
      廠有電燈亮，我到場後看到竊賊的機車停在大門口，我在
      鐵門附近堵他（指被告）。‥‥零錢是在他口袋內取出，
      因我有一枚十元紀念幣，自甲○○搜出的零錢有那枚十元
      紀念幣。‥‥甲○○持磚塊敲鐵窗再拆卸，鐵窗有被磚磈
      破壞的痕跡等語在卷（偵一二五一０號卷第十六、十七頁
      ），且警方又在乙○○公司內辦公室玻璃外側上方採獲之
      一枚指紋，經送驗比對結果，與被告指紋卡左中指指紋相
      符，有內政部警政署刑事警察局九十四年八月二十二日刑
      紋字第九四０一二七０七二號鑑驗書一份在卷可證，復有
      贓物認領保管單及失竊現場照片附卷可稽，足認被告自白
      與事實相符。
（二）再被告如事實欄（二）之犯行，業據被害人丙○○於警詢
      指訴失竊情節在卷，且查，警方於接獲丙○○報案後，經
      警在失竊現場之該工廠後方之鐵皮屋轉角支柱上方即竊嫌
      入侵之必經之處，採得指紋二枚，經送驗以指紋電腦比對
      法、指紋特徵點比對法比對結果，均與甲○○指紋卡之左
      拇指指紋相符，亦有內政部警政署刑事警察局九十四年八
      月十六日刑紋字第九四０一二二四九九號號鑑驗書等在卷
      可稽，查採得被告指紋處之鐵皮屋轉角支柱，係至本件行
      竊入侵地點之鐵皮屋後方鐵窗之必經之處，且上開轉角支
      柱及鐵窗附近，均是雜草叢生之偏僻處，有現場相片在警
      卷可佐，顯非一般人會行經之處，是被告竟於該轉角支柱
      上留有指紋，足徵本件應係被告至現場所行竊；再由本件
      行竊方法，係毀壞工廠後方鐵皮屋之鐵窗後，再由該鐵窗
      之安全設備進入，是被告本件確係犯毀越安全設備竊盜犯
      行，亦堪認定。被告雖先辯稱：九十四年八月份之後，我
      幾乎都沒有出門，除了工作以外，我回到家就沒有出門，
      媽媽丁○○可證明；八月七日我應該有上班，我不知道八
      月七日是禮拜幾云云，惟其既無從清楚確定八月七日之行
      程，所述已難採信，再證人即被告之母丁○○亦證稱：不
      太記得九十四年八月七日那天甲○○的行程；那天自己如
      果不在家，就是到舊房子那邊養牲畜。‥‥我晚上八、九
      點就去睡，他如果半夜出去我也不知道等語（本院卷第三
      二頁），依上開證詞，顯無從為被告九十四年八月七日行
      程之證明；被告其後又辯稱：我不記得，我忘了有無去做
      這件云云，其辯解前後不一，已難採信。
    事證明確，被告上揭犯行均堪認定。
二、核被告甲○○所為，係犯刑法第三百二十一條第一項第二款
    之毀越安全設備竊盜罪。被告前後二次毀越安全設備竊盜犯
    行，時間緊接，所犯構成要件相同，顯係基於概括犯意反覆
    為之，為連續犯，論以一罪，並依法加重其刑；再被告有竊
    盜多次、違反電信法等前科，最近一次係於九十年間因竊盜
    、違反電信法案件，經本院判處有期徒刑七月、五月，應執
    行有期徒刑十一月確定，於九十二年二月十九日執行完畢，
    有臺灣臺中地方法院檢察署刑案資料查註紀錄表附卷可稽，
    其於有期徒刑執行完畢後五年內再犯有期徒刑以上之罪，係
    累犯，依刑法第四十七條規定加重其刑並遞加之。爰審酌被
    告前已有多次竊盜犯行，素行不良，本件再犯二件加重竊盜
    犯行，又其行竊方法均係先毀壞鐵窗之安全設備後，再無故
    侵入行竊，雖其有中度智障，且本件行竊所得不多，各僅現
    金數百元及二千元，惟其亦明知行竊行為係屬犯法，又其犯
    罪方法對社會治安造成之危害程度非小，再考其犯事實欄（
    一）之竊盜犯行係遭當場查獲後，未逾七日，竟再犯事實欄
    （二）之竊盜犯行，犯後態度顯未具悔意，及其犯罪動機等
    一切情狀，量處如主文所示之刑。
三、移送併辦（九十四年度偵字第一八三八一號）即被告如事實
    欄（二）所載之竊盜犯行部分，雖未據起訴，惟與起訴並有
    罪之竊盜部分有連續犯之裁判上一罪關係，依刑事訴訟法第
    二百六十七條之規定，應為起訴效力所及，本院自得併予審
    理，附此敘明。
據上論斷，應依刑事訴訟法第二百九十九條第一項前段，刑法第
五十六條、第三百二十一條第一項第二款、第四十七條，判決如
主文。
中　　華　　民　　國　　94　　年　　12　　月　　30　　日
                          臺灣臺中地方法院刑事第十庭
                              審判長法官  郭  瑞  祥
                                    法官  江  奇  峰
                                    法官  黃  家  慧
上正本證明與原本無異。
如不服本判決，應於送達後十日內向本院提出上訴狀（須附繕
本），上訴於臺灣高等法院臺中分院。
                                  書記官  張  美  鶯
中　　華　　民　　國　　94　　年　　12　　月　　30　　日
附論罪科刑法條
刑法第三百二十一條第一項第二款：
犯竊盜罪而有左列情形之一者，處6月以上、5年以下有期徒刑：
二　毀越門扇、牆垣或其他安全設備而犯之者。
